臺灣高雄地方法院刑事判決　　　　　　　96年度易字第2210號
公　訴　人　臺灣高雄地方法院檢察署檢察官
被　　　告　戊○○
　　　　　　　　　　（另案在臺灣嘉義監獄執行中，並寄押臺
上列被告因竊盜案件，經檢察官提起公訴（96年度偵字第13598
號），本院判決如下：
    主  文
戊○○共同竊盜，累犯，處有期徒刑捌月，減為有期徒刑肆月；
又結夥三人竊盜，累犯，處有期徒刑壹年，減為有期徒刑陸月；
又共同攜帶兇器竊盜，累犯，處有期徒刑捌月，減為有期徒刑肆
月。應執行有期徒刑壹年。
    事  實
一、戊○○前因違反毒品危害防制條例案件，經本院於民國94年
    7 月26日以94年度簡字第3915號判處有期徒刑3 月確定，於
    94年10月18日易科罰金執行完畢。詎其猶未悛悔，分別：（
    一）於95年10月16日下午1 時45分許，與甲○○（另案審理
    ）共同基於意圖為自己不法所有之犯意聯絡，由甲○○騎乘
    車號YM D-518號機車搭載戊○○行經高雄縣鳳山市○○路23
    7 號餐飲店前，見丁○○之車號OJW-776 號機車停放該處，
    機車腳踏板上放置1 只咖啡色手提包（內有保險單2 份及資
    料1 批），丁○○則未在車上，認有機可乘，乃由戊○○下
    車拿取該手提包，隨即跳上在前接應之甲○○機車逃離現場
    ，而竊取得手，適為在附近之丁○○發現自後追趕，並拾得
    甲○○所掉落之機車鑰匙1 串（鑰匙雖掉落但機車仍可行駛
    ），進而報警循線查獲。（二）於95年10月28日下午3 時10
    分許，與甲○○（另案審理）及真實姓名年籍不詳綽號「成
    仔」之成年男子，共同基於意圖為自己不法所有之犯意聯絡
    ，結夥3 人在高雄縣大寮鄉○○路181 號乙○○住處外，先
    由「成仔」徒手將該住處之白鐵門1 個自門框上之插稍拔起
    ，隨即交由同在該處之甲○○騎乘機車搭載戊○○將白鐵門
    搬離現場，而竊取得手，進而運至高雄縣大寮鄉之崙嘉資源
    回收廠欲行變賣，惟因2 人形跡可疑，遭回職員陳嘉胤拒絕
    收購，適有巡邏員警經過，戊○○、甲○○2 人唯恐事跡敗
    露，乃將白鐵門留置於該回收廠後逕自離去，然仍為警發覺
    ，而於當日下午時30分許，在距回收廠不遠處之風火疾速網
    咖前攔查2 人，進而查悉上情。（三）於95年11月29日上午
    8 時50分許，與真實姓名年籍不詳綽號「南仔」之成年男子
    ，共同基於意圖為自己不法所有之犯意聯絡，騎乘機車前往
    高雄縣大寮鄉○○村○○路27號幼稚園外（已無營運），由
    「南仔」持長約30公分客觀上足以為兇器使用之一字型起子
    1 支（未扣案，不知去向），2 人自幼稚園後方原設計為窗
    戶之空洞進入（該空洞距離地面頗為低矮，且僅剩餘窗框，
    並未裝設窗戶，已不具防閑功能），著手搜尋幼稚園內財物
    欲行竊，然尚未得手，即遭原為幼稚園經營者之己○○○經
    過該處發覺有人入侵而找人前來逮捕行竊之人，進而當場查
    獲戊○○，「南仔」則趁隙逃離現場。
二、案經高雄縣政府警察局林園分局及高雄縣政府警察局鳳山分
    局報告臺灣高雄地方法院檢察署檢察官偵查起訴。
    理  由
一、證據能力之說明：
    按被告以外之人於偵查中向檢察官所為之陳述，除顯有不可
    信之情況外，得為證據，刑事訴訟法第159 條之1 第2 項分
    別定有明文。本件證人丁○○、己○○○於偵查中具結而向
    檢察官所為之陳述，並無事證認遭到強暴、脅迫或其他不當
    外力干擾，未見有何顯不可信之情況，是得為證據。次按被
    告以外之人於檢察事務官、司法警察官或司法警察調查中所
    為之陳述，與審判中不符時，其先前之陳述具有較可信之特
    別情況，且為證明犯罪事實存否所必要者，得為證據，刑事
    訴訟法第159 條之2 定有明文。所謂「較可信之特別情況」
    之情形，應就前後陳述時之各種外部情況進行比較，以資決
    定何者外部情況具有可信性。本件證人己○○○於警詢之陳
    述，雖與其於本院審判中之證述不符，然審酌其於警詢之陳
    述並無證據足認遭到強暴、脅迫、詐欺或其他不正方法之對
    待，致影響其陳述之任意性，且距離案發時點較為接近，記
    憶應較為清晰，應認具有較可信之特別情況，且為證明犯罪
    事實存否所必要，而依同法第159 條之2 規定得為證據，至
    於其警詢陳述之證明力如何，則屬另事，不可混為一談。至
    於證人丁○○、甲○○於警詢之陳述，被告爭執其證據能力
    ，應認無證據能力（但得作為彈劾證據）。復按被告以外之
    人於審判外之陳述，雖不符刑事訴訟法第159 條之1 至第15
    9 條之4 規定，而經當事人於審判程序同意作為證據，法院
    審酌該言詞陳述或書面陳述作成時之情況，認為適當者，亦
    得為證據；當事人、代理人或辯護人於法院調查證據時，知
    有該法第159 條第1 項不得為證據之情形，而未於言詞辯論
    終結前聲明異議者，視為有前項之同意，該法第159 條之5
    已明揭其旨。本件所引其他審判外之書面資料，檢察官及被
    告均知為審判外之書面資料，且均同意或無異議作為證據，
    本院審酌其取證之過程並無瑕疵，且與本案具有關連性，未
    見有何不適當之情形，是得為證據，合先敘明。
二、得心證之理由：
（以下引用臺灣高雄地方法院檢察署95年度偵字第31835 號偵查
案卷及其警卷資料時，分別簡稱為偵一卷、警一卷，另該署95年
度偵字第28454 號偵查案卷及其警卷分別簡稱為偵二卷、警二卷
，該署95年度偵字第31549 號偵查案卷及其警卷分別簡稱為偵三
卷、警三卷）
（一）犯罪事實（一）部分：
      訊據被告戊○○對於此部分事實供承不諱，而證人丁○○
      之手提包遭竊之經過情形，亦經其於偵訊時證述歷歷（偵
      一卷第20頁以下），此外復有高雄縣政府警察局鳳山分局
      扣押筆錄與扣押物品目錄表（警一卷第19至23頁）、丁○○立具之贓物認領保管單（警一卷第24頁）、查獲相片（
      警一卷第26至29頁）可資佐證，應堪認定。又依證人丁○○於偵訊（偵一卷第20、21頁）所述情節觀之，其雖認下
      手行竊者為甲○○而騎乘機車者則為被告，核與被告所述
      不盡相同，然而，丁○○與該2 人素不相識，且事發之時
      間又甚為短促，衡情丁○○在倉皇之情況下可能觀察有誤
      ，另參以證人甲○○於警詢時亦證稱係其騎乘機車而由被
      告下車行竊等情（警一卷第5 至10頁），是應以被告所述
      情節為準，附此敘明。
（二）犯罪事實（二）部分：
      訊據被告對於此部分事實供承不諱（最後略有翻異前詞，
      詳本段末尾所述），復有下列事證可資佐證，應堪認定：
      １、證人乙○○於警詢之證述（警二卷第9 、10頁）；２
      、證人陳嘉胤於警詢（警二卷第7 、8 頁）及偵訊（偵二
      卷第31、32頁）之證述、３、高雄縣政府警察局林園分局
      扣押筆錄與扣押物品目錄表（警二卷第15至18頁）、乙○○立具之贓物認領保管單（警二卷第19頁）、查獲相片（
      警二卷第20、21頁）。又被告於警詢、偵訊及本院審判中
      曾多次承認有「成仔」此人之存在，且行竊當時有伊與甲○○、「成仔」3 人在場，由「成仔」拆下白鐵門等情節
      （警二卷第4 至6 頁，偵二卷第8 、9 頁，本院卷第104
      、105 頁），核與證人甲○○於警詢（警二卷第1 至3 頁
      ）、偵訊中（偵二卷第8 、9 頁，此次係以被告身分陳述
      ，作為彈劾證據）所述相符，然而嗣後經本院於審判程序
      中當庭告知被告此部分所涉罪嫌可能為結夥3 人加重竊盜
      罪而非檢察官所起訴之普通竊盜罪後，被告卻隨即改稱並
      無「成仔」此人，僅有伊與甲○○行竊等語（本院卷第10
      8 頁），此顯係事後卸責之詞，不足採信，應以其原先所
      述為準。
（三）犯罪事實（三）部分：
      訊據被告對於其與「南仔」進入幼稚園內欲行竊且邊走邊
      搜尋財物，但未竊得財物即被發現而離去之事實供承不諱
      ，然辯稱並未攜帶起子及其他工具等語。經查：被告與「
      南仔」進入幼稚園欲行竊而未得逞即遭發覺之事實，有證
      人己○○○於偵訊（偵三卷第18、19頁）與本院審判中（
      本院卷第88至92頁）之證述以及現場相片（警三卷第13、
      14頁）可資佐證，應堪認定。被告雖辯稱並未攜帶起子或
      其他工具等語，然其於偵訊中業已自承「南仔」有拿1 支
      30公分長之一字型起子等語明確（偵三卷第6 頁），其嗣
      後翻異前詞，衡情不無避就飾卸之虞，尚難遽信，應以先
      前所述為準。再者，公訴意旨雖認被告此次行竊業已既遂
      始遭查獲，然此為被告所堅決否認，而證人己○○○於警
      詢雖證稱：「……我去菜市場買菜時，就發現2 位年輕人
      騎1 輛機車停在幼稚園後面產業道路上，而機車踏板上放
      1 隻『板撬』，我就很注意他們的動態，沒想到他們真的
      就侵入幼稚園拿『板撬』在挖鋁門窗的框……」、「（你
      何物品被竊？數量多少？價值多少？原放置何處？被竊物
      品有無保竊盜險？）我之前幼稚園內鋁門窗一共被竊42個
      ，值新臺幣16萬8 千元，之前沒有報案。這次正要偷就被
      我抓到了」等語（警三卷第5 頁）；於偵訊證稱：「（小
      偷要偷的是否為警卷第4 張照片的鋁門窗框？）是，這些
      窗戶之前就已經被偷了，我去菜市場回來就看到有2 個人
      ，他們騎機車停在圍牆旁的道路上，他們2 個人翻牆進去
      屋子裡面，我看到他們拿出青色塑膠袋的工具包，我就趕
      快去叫人來抓他們，我們去抓他們的時候，他們剛好翻牆
      出來要跑，我的小叔及他的朋友就抓到其中1 個，另外1
      個跑掉」等語（偵三卷第18、19頁）；復於本院審判中證
      稱：該幼稚園原為伊所蓋，於分家後屬於二叔所有，當時
      伊買完菜經過該處，看見2 名行竊之人跳進幼稚園內，就
      去找人來抓，伊並未看見行竊之人在敲鋁門窗框，後來伊
      回去時對方已經跑走，只抓到1 個，當天該2 名行竊之人
      並未偷到東西，又該2 人中有1 人拿1 包青色塑膠袋，當
      時並未看見裡面是何物，是事發後約2 、3 個月伊在幼稚
      園廁所水箱發現1 包青色塑膠袋，裡面有一些工具，伊認
      為是當初竊賊所留下等語（本院卷第88至92頁）。由證人
      所述情節觀之，其對於事發當時有無目擊行竊之人攜帶板
      撬進入幼稚園以及有無敲挖窗框等情，前後所述不一，此
      部分事實已難以認定，況其自始均未證稱被告此次行竊業
      已得手，要難遽認被告此次竊盜行為業已得手，公訴意旨
      認被告行竊既遂，尚有誤會，應予敘明。
（四）綜上所述，本件事證明確，被告犯行均堪認定。
三、論罪科刑：
    核被告所為犯罪事實（一）至（三）所列行為，分別係觸犯
    下列罪名：（一）刑法第320 條第1 項普通竊盜罪；（二）
    刑法第321 條第1 項第4 款結夥3 人竊盜罪；（三）刑法第
    321 條第2 項、第1 項第3 款攜帶兇器竊盜未遂罪。就犯罪
    事實（二）部分公訴意旨認被告所涉乃普通竊盜罪，尚有未
    合，已如前述，然其基本事實既屬同一，應由本院予以變更
    法條。另犯罪事實（三）部分公訴意旨認被告所涉竊盜犯行
    業已既遂，亦有未合，業如前述，附此敘明。被告與甲○○
    就犯罪事實（一）之犯行，被告與甲○○、「成仔」就犯罪
    事實（二）之犯行，被告與「南仔」就犯罪事實（三）之犯
    行，分別有犯意聯絡及行為分擔，均為共同正犯。被告上開
    3 次竊盜犯行，犯意各別，行為互殊，應予分論併罰。又被
    告前因違反毒品危害防制條例案件，經本院於94年7 月26日
    以94年度簡字第3915號判處有期徒刑3 月確定，於94年10月
    18日易科罰金執行完畢，此有臺灣高等法院被告前案紀錄表
    附卷可稽，其於有期徒刑執行完畢後，5 年以內故意再犯本
    件有期徒刑以上之罪，為累犯，應依刑法第47條第1 項規定
    加重其刑。又被告著手於犯罪事實（三）之竊盜犯行而未得
    逞，此部份爰依刑法第25條第2 項規定減輕其刑，並與累犯
    加重規定間先加後減之。茲審酌被告正值青壯之年，不思以
    正途獲取財物，率爾行竊他人財物，侵害他人之財產權，且
    先前曾有數次竊盜前科紀錄，此有臺灣高等法院被告前案紀
    錄表附卷可稽，卻猶未悛悔而再為本件犯行，另審酌其尚能
    供承大部分犯行，態度尚非甚劣，且竊得財物價值並非甚鉅
    ，以及其犯罪之手段、所生危害等一切情狀，量處如主文所
    示之刑，並定應執行之刑，以資懲儆。又被告犯罪時間在96
    年4 月24日以前，且非中華民國96年罪犯減刑條例第3 條所
    列不予減刑之情形，應依該條例第2 條第1 項第3 款規定，
    減其刑期2 分之1 。至於公訴意旨認被告先後多次涉犯竊盜
    罪嫌，足認其有犯罪之習慣及因遊蕩或懶惰成習而犯罪，認
    應依刑法第90條規定諭知強制工作一節，按保安處分係對受
    處分人將來之危險性所為拘束其身體、自由等之處置，以達
    教化與治療之目的，乃刑罰之補充制度，我國現行刑法採刑
    罰與保安處分雙軌制，係在維持行為責任之刑罰原則下，為
    協助行為人再社會化之功能，以及改善行為人潛在之危險性
    格，期能達成根治犯罪原因、預防犯罪之特別目的，是保安
    處分中之強制工作，旨在對嚴重職業性犯罪及欠缺正確工作
    觀念或無正常工作因而犯罪者，強制其從事勞動，學習一技
    之長及正確之謀生觀念，使其日後重返社會，能適應社會生
    活，而本諸法治國家保障人權之原理及刑法之保護作用，保
    安處分之宣告，應與行為人所為行為之嚴重性、行為人所表
    現之危險性及對於行為人未來行為之期待性相當。經查本件
    被告竊得財物價值非鉅，且所涉竊案僅係2 或3 人共同所為
    ，尚非有計畫之竊盜集團，又被告雖曾有數次竊盜判刑之前
    科紀錄，此有臺灣高等法院被告前案紀錄表在卷可參，然其
    中僅有1 件業已執行完畢（即本院90年度易字第1848號判處
    拘役50日，於90年11月7 日執行完畢），尚難認被告對於刑
    罰效果之反應顯較一般人為低，本院審酌被告所犯數件竊盜
    案件所諭知之刑期倘若執行完畢，時間業已經過數年，被告
    經此等刑期之執行，當已足令其在獄中改過自新，並無證據
    足以顯示其事後再犯案之危險性過高，是本院認刑罰之宣告
    已足收矯治之效，尚無併予宣告保安處分之必要。末查犯罪
    事實（一）部分所遺落在現場之鑰匙1 串，依卷內資料未顯
    示有扣案，且非義務沒收之物，為避免執行之困難及考量諭
    知沒收之必要性，本院認尚不予宣告沒收，附此敘明。
據上論斷，應依刑事訴訟法第299 條第1 項前段、第300 條，刑
法第28條、第320 條第1 項、第321 條第1 項第3 款、第4 款、
第2 項、第47條第1 項、第25條第2 項、第51條第5 款，中華民
國96年罪犯減刑條例第2 條第1 項第3 款、第7 條規定，判決如
主文。
本案經檢察官丙○○到庭執行職務。
中　　華　　民　　國　　96　　年　 12     月　　7     日
                      鳳山刑事第二庭  法　官   譚德周
以上正本證明與原本無異。
如不服本判決應於收受本判決後10日內向本院提出上訴書狀，並
應敘述具體理由，如未敘述上訴理由者，應於上訴期間屆滿後20
日內補提理由書狀於本院（均須按他造當事人之人數附繕本）「
切勿逕送上級法院」。
中　　華　　民　　國　　96　　年　　12　　月　　10　　日
　　　　　　　　　　　　　　　　　    書記官   林雅婷
附錄法條：
中華民國刑法第320 條第1 項（普通竊盜罪、竊佔罪）
意圖為自己或第三人不法之所有，而竊取他人之動產者，為竊
盜罪，處5 年以下有期徒刑、拘役或5 百元以下罰金。
中華民國刑法第321 條第1 項第3 款、第4 款、第2 項（加重竊
盜罪）
犯竊盜罪而有左列情形之一者，處六月以上、五年以下有期徒刑
：
三、攜帶兇器而犯之者。
四、結夥三人以上而犯之者。
前項之未遂犯罰之。
